【裁判字號】    95,抗,77
【裁判日期】    950322
【裁判案由】    拍賣抵押物
【裁判全文】
臺灣臺中地方法院民事裁定                95年度抗字第77號
抗  告  人  乙○○
相  對  人  台灣新光商業銀行股份有限公司
法定代理人  甲○○
上列當事人間拍賣抵押物事件，抗告人對於中華民國95年2 月14
日本院台中簡易庭94年度中拍字第492 號所為裁定，提起抗告，
本院合議庭裁定如下：
    主  文
抗告駁回。
抗告程序費用由抗告人負擔。
    理  由
一、本件相對人主張其對於債務人即訴外人安立達國際有限公司
    （下稱安立達公司）有原裁定所載債權，由安立達公司以原
    裁定附表所示之不動產設定本金最高限額新台幣（下同）96
    萬元之抵押權作為擔保，且經依法登記，而因債務人安立達
    公司雖按月繳納本息，然已經票據交換所拒絕往來，依約已
    喪失期限利益，債權應視同全部到期，債務人已將其提供擔
    保之不動產移轉登記與抗告人，相對人爰聲請拍賣抵押物云
    云。原法院則依民法第873條及第867條但書之規定，據以准
    許相對人拍賣抵押物之聲請，核無不合。
二、抗告人以其自受讓（註：94年8月19日）後已按期繳納第1、
    2期利息，無遲繳之行為，為理由，提起本件抗告，求為廢
    棄原裁定。
三、按民法第873條第1項規定，抵押權人於債權已屆清償期而未
    受清償者，得聲請法院拍賣抵押物，就其賣得價金而受清償
    ，是抵押權人依此規定聲請拍賣抵押物，係屬非訟事件，法
    院所為准駁之裁定，無確定實體法上法律關係存否之性質，
    於債權及抵押權之存否，亦無既判力。故祗須其抵押權已經
    依法登記，且抵押債權已屆清償期而未受清償，經法院形式
    審查，即應為准許拍賣抵押物之裁定。又依民法第867 條之
    規定，抵押權不因讓與他人而受影響。查本件相對人主張債
    務人安立達公司以其所有如原裁定所示之不動產，設定本金
    限額最高96萬元之抵押權為擔保，並經登記在案。嗣債務人
    安立達公司於93年11月2日向相對人借款80 萬元，並約定有
    利息、遲延利息及違約金，清償日期為96年11月2 日，應按
    月繳納本息，如一次未履行，即喪失期限利益，詎債務人安
    立達公司經票據交換所公告拒絕往來，應視同全部到期，計
    尚欠本金543,355 元及利息、遲延利息及違約金等，而抵押
    之不動產已於94年8月19 日移轉登記與抗告人，然依民法第
    867 條但書之規定，本件抵押權不因此而受影響。有相對人
    提出之他項權利證明書、抵押權設定契約書、土地暨建物登
    記簿謄本、借據及放出檔明細查詢表等（部分為影本）可證
    。是原法院據以准許相對人拍賣抵押物之聲請，即不無當。
    抗告人應就其主張受讓後均按期繳款之實體上爭執，另行起
    訴，以求解決（最高法院51年台抗字第269 號判例要旨參照
    ），茲乃提起抗告，請求廢棄原裁定，不能謂有理由。
四、據上論結，本件抗告為無理由，爰依非訟事件法第46條、第
    21條第2 項，民事訴訟法第495條之1、第449條第1項、第78
    條，裁定如主文。
中    華    民    國    95    年     3    月    22    日
                  民事第四庭  審判長法  官  洪碧雀
                                    法  官  王  銘
                                    法  官  陳添喜
上為正本係照原本作成。
不得抗告。
中    華    民    國    95    年     3    月    22    日
                                    書記官


司法院資訊處製作；財團法人民間司法改革基金會備份。
